臺灣高等法院交通事件裁定　　　　　　 96年度交抗字第555號
　　抗　告　人
　　即受處分人　甲○○
上列抗告人因違反道路交通管理處罰條例案件，不服臺灣桃園地
方法院96年度交聲字第351號，中華民國96年6月29日裁定，提起
抗告，本院裁定如下：
    主  文
抗告駁回。
    理  由
一、異議意旨如原審卷附呈報狀所載。
二、原裁定以：
（一）按道路交通案件處理辦法所稱之交通案件，係指違反道路
      交通管理處罰條例經公路主管機關或警察機關或其聯合設
      置之裁決機關處罰後，聲明異議之案件，從而未經前開裁
      決機關裁決之案件，即非該辦法所稱之交通案件，自不得
      逕予聲明異議，此觀道路交通案件處理辦法第2條第1款之
      規定自明。 次按受處分人不服道路交通管理處罰條例第8
      條主管機關所為之處罰，得於接到裁決書之翌日起20日內
      ，向管轄地方法院聲明異議，道路交通管理處罰條例第87
      條第1項定有明文。 又依道路交通案件處理辦法第18條前
      段規定，交通法庭認為聲明異議不合法律上之程式者，應
      以裁定駁回之。
（二）經查，本件異議人並未指明針對何交通案件為異議。而異
      議人並未受有任何交通裁決一情，有一次裁決查詢報表在
      卷可按，故本案尚非屬道路交通案件處理辦法所稱之交通
      案件，異議人逕向本院具狀聲明異議，於法自有未合。本
      件異議為不合法，揆諸前開說明，應予駁回，經核並無違
      誤。
三、抗告人抗告意旨略以：原案潘進福（原住民）小隊長不得抗
    告，故相對人應改為景福派出所所長。原案民權路、中山路
    紅線停車應採警員自行照相開單，而潘小隊長竟擅自強行開
    不服取締，顯然亂開紅單。交通隊小隊長竟然不給駕駛人認
    同簽名。當時潘員警看到臺北市的登記證應該知道他沒有人
    的管轄權，後車廂印有臺北市○○○○道他沒有車子的管轄
    權，也只有原告的戶籍地址是保安隊、法院管的，房子跟開
    單地點根本毫無關係，只有民權路、中山路地是他管的，故
    最多也只能開900元NT， 這種無法無天的開單也只有原住民
    才做得出來，如果法官何燕蓉要助紂為虐，何法官必定是原
    住民等語（餘均詳如附件）。
四、經查：本件異議人既未指明係對何交通案件為異議，且未受
    任何交通裁決，故本件非屬道路交通案件處理辦法所稱之交
    通案件，業據原審詳載理由依據。抗告人未對原裁定有何違
    法不當詳加指摘，空言泛指原裁定不當，所提本件抗告，顯
    無理由，應予駁回。
據上論結，應依道路交通案件處理辦法第26條，道路交通管理處
罰條例第89條，刑事訴訟法第412條，裁定如主文。
中　　華　　民　　國　　96　　年　　8 　　月　　10　　日
　　　　　　　　　刑事第４庭    審判長法　官  蔡秀雄
　　　　　　　　　　　　　　　　　　  法　官  鄭水銓
　　　　　　　　　　　　　　　　　　  法　官  周煙平
以上正本證明與原本無異。
不得再抗告。
                                      書記官  蕭麗珍
中　　華　　民　　國　　96　　年　　8 　　月　　15　　日
